臺灣高等法院高雄分院刑事裁定　　　　　　　　　　　九十一年度聲再字第七九號
　　再審聲請人
　　即受判決人　甲○
右聲請人因侵占案件，不服本院九十一年度上易字第二八二號中華民國九十一年四月
十七日確定判決﹙臺灣高雄地方法院八十九年度易字第五四七三號、臺灣高雄地方法
院檢察署八十九年度偵字第一四八三一號﹚，提起再審，本院裁定如左：
    主  文
再審之聲請駁回。
    理  由
一再審聲請意旨略以：(一)原判決不求積極證據，只憑經驗法則和普通常識判處被告有
  期徒刑柒月，實難甘服。(二)聲請人之職務並不包括收取住戶款項，代為收取裝潢保
  證金一事，係依據陳瑞鎔之指示，而陳瑞鎔所收取之保證金從未繳回公司，完全挪
  為己用，既為私人交代收取，且陳瑞鎔也從未將金錢交回公司，當陳瑞鎔有利害關
  係時，又豈會簽收憑據，原判決不予調查，亦不問陳瑞鎔將收取之款項存放於何處
  ，遽將聲請人定罪，實難服眾。(三)原判決採信陳瑞鎔之證詞，認聲請人未將十五筆
  款項交予陳瑞鎔，然一審時所傳訊之另一位重要證人已證明陳瑞鎔所述之內容有重
  大瑕疵，足以證明陳瑞鎔為利害關係人，其證詞自不容採信，聲請人於二審時曾要
  求法官調閱筆錄參考，然原判決卻採信陳瑞鎔之片面之詞，不予複查積極證據。(四)
  聲請人於二審法院曾要求傳訊另一位證人江聰盛，此人為聲請人任職博愛一００社
  區之下屬，聲請人曾多次叫江某將錢交予陳瑞鎔，亦未要求陳瑞鎔簽收，而江某曾
  挪用公款，曠職九天，陳瑞鎔要求聲請人代為墊款，之後江某曾匯款歸還五千元，
  且聲請人已告知江某之住址可向公司查詢，但二審法官卻未予傳喚調查。綜上，原
  判決對前揭重要證據漏未審酌，爰依法聲請再審云云。
二按不得上訴於第三審法院之案件，除刑事訴訟法第四百二十條規定外，其經第二審
  確定之有罪判決，如就足生影響於判決之重要證據漏未審酌者，亦得為受判決人之
  利益，聲請再審，同法第四百二十一條定有明文。所謂漏未審酌，乃指其證據在前
  訴訟程序已發現並提出於法院，法院未予審酌而言，苟被捨棄之證據，已於理由內
  敘明其捨棄之理由者，即非漏未審酌。又所謂重要證據，必須該證據已足認定受判
  決人應受無罪、或免訴、或輕於原審所認定之罪名方可，如該證據縱經審酌仍不足
  以推翻原審所認定罪刑者，即非足生影響於原判決之重要證據，自不得據以聲請再
  審。
三本件聲請人主張，證人林鐵璧之證詞與「切結書」可證明證人陳瑞鎔之證詞與事實
  不符，及證人江聰盛為漏未審酌之重要證據而聲請再審云云。惟查：本院九十一年
  度上易字第二八二號已於判決理由二中敘明，聲請人即被告自承，「以前交與證人
  陳瑞鎔之住戶施工保證金，證人陳瑞鎔都有簽發收據與伊，惟本件伊收取交與證人
  陳瑞鎔之十五筆施工保證金，證人陳瑞鎔並未簽收據等情，足見被告平時若有將收
  取之施工保證金繳交給陳瑞鎔，陳瑞鎔即會簽發收據與被告以為憑據，日後由被告
  據以領回款項，以退還繳款之住戶。則被告豈可能將收取之施工保證金繳交給證人
  陳瑞鎔，卻不向證人陳瑞鎔拿取簽收之收據，以致日後將無所憑據以向證人陳瑞鎔
  領取所交予之施工保證金，更明顯可見證人陳瑞鎔所證述之被告並未將如附表所示
  之十五筆施工保證金交予伊一節應屬可採」。而原審法院審理時證人林鐵璧所證述
  內容與聲請人於接任之初所書立之「切結書」，乃在聲請人侵占本件裝璜保證金之
  前，均與本院認定聲請人有罪之事實無涉，是以本院前開判決並未據以引用該等證
  詞及切結書為被告有利或不利之認定。如此自不得據以否認證人陳瑞鎔所述之證據
  證明力。況且，縱經審酌上開證詞及證物仍不足以影推翻原確定判決所認定之罪刑
  ，顯非足生影響於原確定判決之重要證據。再查，聲請人於本院上開案件審理中未
  曾聲請傳訊證人江聰盛，亦未曾提出聲請人所有之板信商業銀行帳號０二０六─二
  ０一─0000000活期儲蓄存款簿，以證實其所辯解，證人陳瑞鎔亦曾收受另
  名保全人員繳交之裝璜保證金而未出具收據一節，亦據本院調閱九十一年度上易字
  第二八二號刑事卷宗無訛。此與所謂漏未審酌，係指其證據在前訴訟程序已發現並
  提出於法院，法院未予審酌者，乃不相符。是以揆諸上揭說明，本件聲請人所舉聲
  請再審之理由，核與上引法條所定不符，乃無再審理由，應予駁回。
四據上論斷，應依刑事訴訟法第四百三十四條第一項，裁定如主文。
中    華    民    國        九十一      年      五      月    三十一    日
                              臺灣高等法院高雄分院刑事第六庭
                                  審判長法官  王憲義
                                        法官  范惠瑩
                                        法官  謝靜雯
右正本證明與原本無異。
不得抗告。
                                書記官  廖素珍
中    華    民    國        九十一      年      六      月      四      日
                                                                      Ｈ
